---
title: "Anualidades"
author: Alesi Rosas Moreno
output: html_document
date: "2023-13-12"
---

```{r inicio, include=FALSE}
knitr::opts_chunk$set(echo = TRUE)
source("~/Anualidades R/funcionesAnulidades.R")

```

## Introducción

En la presente página web se resolveran problemas de anualidades: vencidas, anticipadas y diferidas.

En esta actividad se estarán utilizando la funciones que se pueden apreciar en este link: [funciones](https://raw.githubusercontent.com/Alesiros/F1TareaProyectoIntegrador1/main/funcionesAnulidades.R)

### Para Valores Futuros

Una persona desea ahorrar **\$500.00** cada *fin de quincena* durante **40** *años.* Si el fondo de inversión paga una tasa de rendimiento del **7.5%**. ¿Cuánto dinero tendrá ahorrado al final de su proyecto financiero?

#### Datos:

-   Anualidades = \$500.00

-   i = 7.5%

-   r = 7.5%/24 = 0.3125%

-   T = 40 años

-   n = 40\*24 = 960

------------------------------------------------------------------------

##### **Vencidas**

**Valor Futuro:**

```{r}
#Como ya tenemos los datos necesarios solo utilizaremos las formulas sutituyendo valores :)
VFVen(500,0.003125,960)
```

Según la función utilizada, tenemos al final un ahorro de \$3,038,688.17 (redondeando). Para comprobar este resultado realizaremos una sustitución en las otra funciones, para ver si los párametros estan correctos.

**Pago**

```{r}
pagoVFVen(3038688.1705314,0.003125,960)
```

**Periodo**

```{r}
periodosVFVen(500,3038688.1705314,0.003125)
```

Como se observa solo hay pequeñas difencias, ocacionado por el manejo de los decimales. Ahora, utilizaremos funciones para valores futuros pero *anticipados.*

##### **Anticipadas**

**Valor Futuro**

```{r}
VFAnt(500,0.003125,960)
```

Ahora vamos a comprobar:

**Pago**

```{r}
pagoVFAnt(3048184.07106431,0.003125,960)
```

**Periodo**

```{r}
periodosVFAnt(3048184.07106431,500,0.003125)
```

**Tasa**

```{r}
tasaVFAnt(3048184.07106431,500,960)
```

------------------------------------------------------------------------

### Para valores actuales

Una persona paga cada quincena \$450.00 durante 2 años. Si la tienda departamental le cobra de 11% de interés ¿Cuánto le prestaron?

#### Datos:

-   Anualidades = \$450.00

-   i = 11%

-   r = 11%/24 = 0.00458333333

-   T = 2 años

-   n = 2\*24 = 48

#### **Vencidas**

**Valor Actual**

```{r}
A=450
r=0.00458333333
t=48
VAVen(A,r,t)
```

**Pago**

```{r}
pagoVAVen(19349.4498043339,r,t)
```

**Periodo**

```{r}
periodosVAVen(19349.4498043339,A,r)
```

**Tasa**

```{r}
tasaVAVen(19349.4498043339,450,48)
```

#### **Anticipada**

**Valor Actual**

```{r}
VA=VAAnt(A,r,t)
```

**Pago**

```{r}
pagoVAAnt(19438.1347825393,r,t)
```

**Periodos**

```{r}
periodosVAAnt(19438.13,A,r)
```

**Tasa**

```{r}
tasaVAAnt(19438.13,A,t)
```

------------------------------------------------------------------------

### Anualidades Diferidas

Reciclando el problema anterior tenemos que:

Una persona paga cada quincena \$450.00 durante 2 años. Si la tienda departamental le cobra de 11% de interés. ¿Cuánto le prestaron si comienza a pagar 3 meses después de adquirido el financiamiento?

#### Datos

-   Pagos = \$450

-   i = 11%

-   r = 0.11/24 = 0.0045833

-   t = 2\*24 = 48

-   Diferimiento = 3 \* 2 = 6

Para este problema solo utilizaremos 2 funciones: una para calcular el Valor Actual; y la otra para calcular los pagos

**Valor Actual**

```{r}
A1=450
r1=(0.11/24)
t1=48
D=6
VADif(A1,r1,t1,D)
```

Para comprobar este resultado utlizaremos la formula antes mencionada

**Pago**

```{r}
pagoVADif(18825.7726004772,r1,t1,D)
```

Listop

(o\^ \^o)/
